【裁判字號】    97,上易,364
【裁判日期】    970424
【裁判案由】    詐欺
【裁判全文】
臺灣高等法院刑事判決                 97年度上易字第364號
上  訴  人  臺灣板橋地方法院檢察署檢察官
被      告  丁○○
                      52巷10弄8號5樓
                    （現於臺灣台北監獄台北分監執行中）
            甲○○
                      2樓
上  一  人
選任辯護人  徐士斌律師
            陳振瑋律師
上列上訴人因被告等詐欺案件，不服臺灣板橋地方法院95年度易
字第2176號，中華民國96年10月31日第一審判決（起訴案號：臺
灣板橋地方法院檢察署95年度偵字第19389 號，併辦案號：台灣
士林地方法院檢察署95年度偵字第14200 號、台灣台北地方法院
檢察署95年度偵字第26575 號、台灣台中地方法院檢察署95年度
偵字第22673號），提起上訴，本院判決如下：
    主  文
原判決關於丁○○部分除附表參編號1外，均撤銷。
丁○○犯附表參編號2至10所示之罪，各處及減處如附表參編號2
至10所示之刑，各沒收如附表參編號2 至10所示之物。應執行有
期徒刑壹年陸月，扣案如附表貳編號1至7所示之物均沒收。
其他上訴駁回。
    事  實
一、丁○○明知不詳姓名年籍綽號「老大」、「小陳」成年男子
    與高珮瑜（業經原審判處罪刑確定）等人係詐欺集團成員，
    因缺錢花用，竟與綽號「老大」、「小陳」、高珮瑜等人共
    同基於意圖為自己不法所有之犯意聯絡，於民國95年7月1日
    至3日間，在台北縣板橋市○○路154巷46號3樓高珮瑜住處
    ，以新台幣（下同）5000元代價，提供其個人所有之中華郵
    政股份有限公司東湖郵局，00000000000000帳號及金融卡、
    印章予該詐欺集團，供詐取他人財物之使用，復擔任至金融
    機構提領詐騙贓款之「車手」工作，而參與該詐欺集團之運
    作。該詐騙集團由綽號「老大」、「小陳」等人先後以電話
    向鄧牧民等人謊稱如附表壹編號24至32所示內容，使鄧牧民
    等9人不知有詐而陷於錯誤，依詐騙集團成員指示匯款或自
    帳戶內轉出款項至附表壹編號24至32所載人頭帳號內，綽號
    「老大」、「小陳」旋以電話聯絡高珮瑜，通知高珮瑜持鄧
    牧民等9人匯入款項之人頭帳戶、金融卡及印章等物，至各
    金融機構領取轉匯入高珮瑜個人所有之台新銀行信義分行帳
    號00000000000000帳戶、中國信託商業銀行重陽分行帳號
    000000000000帳戶內（該等帳戶之金融卡已交付綽號「老大
    」、「小陳」使用），或綽號「老大」、「小陳」指定之帳
    戶內，或由綽號「老大」、「小陳」另派人向高珮瑜收取。
    嗣於95年8月10日15時51分許，丁○○與高珮瑜持人頭帳戶
    黃錦川所有中華郵政股份有限公司大里草湖郵局帳號000000
    00000000帳戶之存摺、印章、金融卡，就附表壹編號32乙台
    匯入200萬元款項，先由高珮瑜在台北縣板橋市○○路郵局
    利用金融卡提領2萬元，再由丁○○以存摺、印章提領80萬
    元後（詳如附表壹編號24至32），同日2人一起前往臺北縣
    土城市○○路179號學府郵局欲再提領92萬元時，因乙台察
    覺有異，止付匯款而成為警示帳戶，高珮瑜因而當場為警查
    獲，並扣得其身上持有供犯罪用之林龍池、黃錦川等存摺各
    1本、金融卡各1張、印章各1顆（附表貳編號10、11、13）
    、丙○○存摺1本、印章1顆（附表貳編號8、9）、高珮瑜存
    摺各1本（附表貳編號7）、現金82萬元及手機4支等物（附
    表貳編號6），丁○○見狀，乘隙逃離現場。嗣經警循線至
    臺北縣板橋市○○路154巷46號3樓高珮瑜住處時，查獲丁○
    ○與不知情甲○○（另為無罪諭知，詳後述），並扣得丁○
    ○、甲○○擬欲帶離高珮瑜原放置在上開住處房內之捷誠仲
    介租賃契約書3本、筆記簿1本（起訴書誤載為2本）、人頭
    帳戶筆記本小冊3本、國民身分證、健保卡等證件影本57張
    、遠傳電信公司SIM卡5張、臺灣大哥大公司SIM卡4張、和信
    電信公司SIM卡2張、亞太電信公司SIM卡2張（附表貳編號1
    至5）、存摺15本（附表貳編號7高珮瑜各1本、編號10存摺
    13本）、印章16枚（附表編號11除林龍池、黃錦川外）、信
    用卡2張（附表貳編號12）、郵局金融卡28張（附表貳編號
    13除林龍池、黃錦川外）、陳世儒身分證正本1張、本票4紙
    、匯款單11張、郵局存款明細23張、ATM自動櫃員機交易明
    細表113張、全國郵局電腦網路名冊27張（附表貳編號14至
    19）等物，因而知悉上情。
二、案經臺北縣政府警察局土城分局報請臺灣板橋地方法院檢察
    署檢察官偵查起訴，暨台北市政府警察局內湖分局報請台灣
    士林地方法院檢察署檢察官及台灣台北地方法院檢察署檢察
    官、台中市警察局第二分局報請台灣台中地方法院檢察署檢
    察官併案審理。
    理  由
壹、丁○○有罪部分
一、訊據被告丁○○雖坦承提供其所有上開東湖郵局帳戶供人使
    用，及於95年8月10日偕同高珮瑜至國光路郵局提領82萬元
    等事實不諱，惟否認有何共同詐欺犯行，辯稱：伊缺錢賣帳
    戶，不認識綽號「老大」、「小陳」，僅幫高珮瑜領1次錢
    云云。惟查：
(一)丁○○與高珮瑜共同擔任綽號「老大」「小陳」等人所組成
    之詐欺集團之車手從事提領贓款事實，經高珮瑜坦承不諱，
    核與證人即被害人鄧牧民、劉佳玟、何豐盛、黃璽燕、王菘
    澤、陳麗華、乙成功、謝桂招、乙  等9 人於警詢所為指述
    相符，並有郵政國內匯款執據3張、郵政跨行匯款申請書4張
    、日勝國際商業銀行匯款單1 張、板信商業銀行匯出匯款申
    請書1張、台灣中小企業銀行匯款申請書1張、合作金庫銀行
    匯款回條1張國泰世華商業銀行匯出匯款回條1張台灣銀行回
    條聯1張、客戶交易明細表9張、受理刑事案件報案三聯單5
    張、內政部警政署反詐騙案件記錄表5 張、詐騙帳戶通報警
    示詐騙電話斷話簡便格式表3張、凍結管制執行命令3張贓物
    認領保管單1 張等影本，及中華郵政股份有限公司台北郵局
    95年8月9日北營字第0950903247號函附丁○○上開帳戶開戶
    資料及歷史交易明細（偵字第14200 號卷第17至19頁）在卷
    為憑，復有附表貳編號編號1至7所載之物扣案足佐。
(二)按共同實施犯罪行為，在合同意思範圍內，相互利用他人之
    行為，以達其犯罪之目的，原不必每一階段均參與，祇須分
    擔犯罪行為之一部，即應對於全部所發生之結果共同負責。
    丁○○於警詢、偵查中坦承：提供其所有郵局帳戶存摺、金
    融卡及印章供綽號「老大」、「小陳」等人詐騙集團誆使鄧
    牧民、劉佳玟等人陷於錯誤而匯款入上開帳戶內，並隨即遭
    人提領一空。再於95年8月10日11時，與高珮瑜前往中和市
    ○○路郵局，由伊以黃錦川的郵局存簿以及印章提領80萬元
    ，高珮瑜以金融卡提領2萬元，伊知道替高珮瑜所領的錢是
    違法的，並曾經問高珮瑜伊可以分多少錢，伊尚未拿到好處
    等語（偵字第19389號卷第26、27、184頁）。並於本院供述
    ：伊大約在95年7月初加入這個集團，伊懷疑高珮瑜是詐騙
    集團成員，也知道領的錢是詐騙集團詐騙所得等語（本院卷
    第55頁反面、審理筆錄第8頁）。參以證人高珮瑜證稱：案
    發現場有同夥負責領錢之車手丁○○在場，因他說要去買飲
    料，結果伊在領錢時，遭警查獲，丁○○趁隙逃走等語（偵
    字第19389號卷第11頁），且丁○○於高珮瑜遭警當場查獲
    後，隨即前往高珮瑜住處取走附表貳編號1至7之物（除高珮
    瑜隨身被查獲之物外），亦遭警查獲等情，復據證人即警員
    黃國訓於原審證述綦詳。衡諸一般具智識社會經驗之人，均
    知悉近年來詐欺集團大量利用人頭帳戶作為收取詐騙所得款
    項之工具，丁○○於95年7月1日至3日間提供上開帳戶予高
    珮瑜時，既知悉綽號「老大」、「小陳」與高珮瑜為詐騙集
    團成員，猶提供上開帳戶作為詐欺集團詐欺犯罪之用，並獲
    取報酬；且於事中參與至金融機構提領詐騙所得贓款從事「
    車手」之工作，已確實實行詐欺取財之構成要件行為；復於
    高珮瑜遭警查獲後，旋即前往高珮瑜住處取走供詐騙集團使
    用之人頭帳戶等相關資料，可知丁○○與綽號「老大」、「
    小陳」及高珮瑜等人在詐欺取財合同意思範圍內，有互相利
    用他人之行為，分擔實行，共同達成詐欺之目的，則丁○○
    自承95年7月初加入詐欺集團，自應就其於95年7月1日至3日
    間加入詐欺集團後，該詐欺集團施行詐術之全部行為共同負
    責。丁○○雖辯稱：不認識綽號「老大」、「小陳」等人，
    然共同正犯之意思聯絡，原不以數人間直接發生者為限，即
    有間接之聯絡者，亦包括在內。丁○○與綽號「老大」、「
    小陳」、高珮瑜間均意在向他人詐欺取財，又彼此分擔詐欺
    行為，無礙於其等彼此間成立共同正犯。
(三)丁○○供述：上開帳戶係於95年6月底或7月初提供等語，惟
    其自承95年7 月初加入詐欺集團，參酌附表壹編號23之犯罪
    時間為95年6 月30日，人頭帳戶為王永發所有新光銀行西屯
    分行帳號0000000000000000000 ，在無積極證據證明丁○○
    於95年6月底之前已加入該詐騙集團，依罪疑唯輕原則，並
    酌以附表壹編號24犯罪時間為95年7月3日，為丁○○上開帳
    戶，本院認丁○○提供上開帳戶加入詐欺集團時間為95 年7
    月1日至3日間某日。丁○○於準備程序自承：提供帳戶所得
    報酬為5千元，於本院審理程序自承：8千元，前後不一，依
    有利被告解釋原則，應認丁○○提供帳戶所得報酬為5千元
    。又高珮瑜雖以丁○○於95年8月10日第1次領錢云云，因丁
    ○○自95年7月初起基於共同犯意聯絡而參與詐欺構成要件
    之實行，無論實際提領次數為何，均應對於其參與詐欺集團
    後所發生之詐欺結果同負共同正犯之責。
(四)綜上所述，丁○○所辯，洵無足採。本件事證明確，應依法
    論科。
二、核丁○○所為，係犯刑法第339條第1項之詐欺取財罪。丁○
    ○分別就附表編號2至10所示詐欺取財罪，與高珮瑜、綽
    號「老大」、「小陳」之成年男子間，有犯意聯絡及行為分
    擔，應為共同正犯。丁○○所犯附表編號2至10所示之9次
    詐欺罪，均於95年7月1日之後為之，犯罪時間不同，被害法
    益亦不同，犯意各別，自應分論併罰。至公訴人起訴事實雖
    未敘及丁○○上開提供帳戶之犯行，惟此屬共同詐欺取財犯
    行之部分行為，並經台灣士林地方法院檢察署移送併辦，應
    為起訴效力所及，本院自應併予審究，附此敘明。
三、原判決對丁○○就附表參編號2、3、10部分為論罪科刑，固
    非無見。惟附表參編號2、3、10部分，犯意各別，行為互殊
    ，應分論併罰，原判決僅論以一罪，已有違誤。且丁○○於
    95年7月1日至3日間某日即參與詐騙集團之運作，自應就參
    與詐騙集團後該集團詐騙所生之全部結果負責。原判決就附
    表參編號4至9所示詐欺犯行諭知無罪，亦有未洽。公訴人就
    此部分認丁○○犯行明確，提起上訴，為有理由，自應由本
    院就附表參編號2至10部分撤銷改判。爰審酌丁○○年輕力
    壯，竟圖私利，而參與詐欺集團之運作，造成多人受害，詐
    騙金額甚鉅，惡性非輕，及其負責提領款項之行為僅1次，
    復衡以丁○○素行、犯罪動機、目的、手段、智識程度及犯
    後態度等一切情狀，量處如附表參編號2至10所示之刑。又
    丁○○犯罪時間均在96年4月24日以前，符合中華民國96年
    罪犯減刑條例減刑之規定，各減如附表參編號2至10所示之
    刑，並定其應執行刑。扣案如附表貳編號1至7所示之物，為
    高珮瑜或共犯「老大」、「小陳」所有，並供犯罪所用，業
    據高珮瑜供述在卷，均應依法併予宣告沒收。至附表貳編號
    10至19所示之物，因非屬丁○○或高珮瑜所有，且丁○○所
    有上開東湖郵局帳戶、金融卡、印章等物，已不知去向，且
    犯罪所得5千元，衡情應已花用，均未扣案，為免沒收困難
    ，爰不予沒收，附此敘明。
貳、丁○○無罪及甲○○部分
一、公訴意旨略以：丁○○、甲○○與高佩瑜於95年間透過網路
    認識綽號「老大」、「小陳」成年男子，竟與綽號「老大」
    、「小陳」等人共同基於詐欺之犯意聯絡，受僱於該詐騙集
    團，至金融機構提領詐騙贓款擔任「車手」工作。迨如附表
    壹編號1 至32所示馬自文等32人因遭前述詐欺集團詐騙，陷
    於錯誤而匯款或轉帳，綽號「老大」、「小陳」於馬自文等
    人匯款後，隨以電話連絡高珮瑜、丁○○、甲○○等人至各
    金融機構領取贓款。且丁○○及甲○○於高珮瑜甫遭警查獲
    時，前往高珮瑜住處欲攜離放置於房內供詐欺集團使用之人
    頭帳戶等相關資料，因認丁○○尚參與附表壹編號1至23（
    即附表編號1）所示詐欺犯行，甲○○參與附表壹編號1至
    32所示詐欺犯行，2人均涉犯刑法第339條第1項詐欺取財罪
    云云。
二、公訴人認丁○○、甲○○涉犯上開罪嫌，無非以高珮瑜之自
    白、被害人乙  、周世孝、丁天時、江俊慶、林秀玲、高靜
    枝、張世通、高寶蓮、黃泙慈、林輝寰、宋珮蓮、邊秀蓉、
    何蕙如、林恆暉、劉佳玟、黃璽燕、乙成功、陳麗華、馬自
    文、彭垂群、林仁傑、陳國華、丁少傑、林聖文、楊瑞松、
    鍾壹聖、乙東氾、洪阿交、何豐盛、王松澤、鄧牧民、謝桂
    招等32人之證述，並有匯款或轉帳執據、受理刑事案件報案
    三聯單、內政部警政署反詐騙案件記錄表、詐騙帳戶通報警
    示詐騙電話斷話簡便格式表、凍結管制執行命令、詐騙帳戶
    通報警示詐騙電話斷話申請表、贓物認領保管單、通信記錄
    報表、被害人陳國華開戶資料、設定轉帳帳戶資料、客戶歷
    史交易清單等資料為其論據。
三、訊據丁○○否認共同詐騙犯行，辯稱：伊僅於95年8月10日
    第1次領錢等語。經查，丁○○於95年7月1日至3日間某日始
    提供其所有東湖郵局帳戶供詐欺集團作為人頭帳戶使用，並
    於95年8月10日前往金融機構提領詐欺所得贓款，於高珮瑜
    甫遭警查獲後，旋即前往高珮瑜住處欲攜離供詐騙集團使用
    之人頭帳戶等相關資料，業經丁○○供述在卷，核與高珮瑜
    證述：係綽號「小陳」、「老大」叫我拿別人帳戶去領款，
    丁○○只於案發當天，去領80萬元1次等語，及甲○○證稱
    ：案發當天接獲老大電話，方電請丁○○一同前往高珮瑜住
    處帶走袋子等語大致相符，故依卷證資料，僅足證明丁○○
    自承於95年7月初加入詐欺集團此外，查無丁○○於95年6月
    底以前參與該集團犯罪之事證，是公訴意旨認丁○○涉犯附
    表壹編號1至23部分犯行（即附表編號1），尚乏積極證據
    足以證明，應為無罪之諭知。
四、訊據甲○○雖坦承於案發當時，經綽號「老大」電告取走在
    高珮瑜住處房內袋子等情不諱，惟堅詞否認涉有本件詐欺犯
    行，辯稱：伊並未參與高珮瑜、綽號「老大」、「小陳」等
    詐騙集團。當日接到丁○○電告高珮瑜遭警逮捕，又接獲綽
    號「老大」電話央其至高珮瑜住處拿取衣櫥旁袋子暫保管，
    以防被竊，並不知所帶走之物品為何等語。經查：
    甲○○於高珮瑜甫遭警查獲時，前往高珮瑜住處取走放置於
    房內如附表貳所示之物（除高珮瑜隨身遭查扣之物外）等情
    ，業經黃國訓於原審證述在卷。觀諸甲○○自始至終均否認
    其參與綽號「老大」、「小陳」、高珮瑜等詐欺集團，雖於
    警詢供述：高珮瑜有跟我說過她從事詐騙集團負責領錢之車
    手等語，然於偵查中翻異前詞供述：曾經看過高珮瑜家中有
    多本郵局存摺，且我有問過她用途，她告訴我說她從事電信
    及有關銀行的事業等語，則甲○○前後所供不一，尚難率爾
    認定甲○○確實知悉高珮瑜參與詐欺集團。縱甲○○知悉高
    珮瑜確實參與詐欺集團擔任至金融機構領取詐欺所得之贓款
    事宜，亦難以此證明甲○○自身亦確實參與詐欺集團之運作
    。且高珮瑜、丁○○均未證述甲○○有提供帳戶或參與至金
    融機構提領詐騙所得贓款等情，即乏證據證明甲○○參與詐
    欺集團之運作。又以甲○○與高珮瑜為朋友關係，並時常前
    往高珮瑜住處，此為甲○○、高珮瑜所坦承，則高珮瑜將甲
    ○○之聯絡電話告知綽號「老大」者，俾便綽號「老大」能
    順利聯絡高珮瑜，尚與常情不悖，則在高珮瑜甫遭警查獲，
    甲○○因持有高珮瑜住處鑰匙，接獲綽號「老大」電話，電
    告丁○○一同前往高珮瑜住處取走相關人頭帳戶資料，冀以
    幫助高珮瑜脫免刑責之追訴，亦非不可能。又在丁○○已知
    悉高珮瑜遭警查獲情況下，其等在高珮瑜住處發現警察後，
    隨即往頂樓逃竄，亦屬人情之常。且遭查扣人頭帳戶等相關
    資料對高珮瑜而言，屬重要之刑事案件證據，惟對綽號「老
    大」、「小陳」而言，祇需另起爐灶購買人頭帳戶而已，故
    前往高珮瑜住處取走相關人頭帳戶資料，僅需有高珮瑜住處
    鑰匙，且熟悉該住處擺飾之人即可勝任，尚非必係詐欺集團
    成員方能擔任。是以，遍觀全卷，並無甲○○與高珮瑜、丁
    ○○、綽號「老大」、「小陳」有共同詐欺犯意聯絡之積極
    事證，則甲○○取走置放於高珮瑜住處房內如附表貳所示之
    物（除高珮瑜隨身遭查扣之物外），既非詐欺罪構成要件之
    行為，自難論以共同正犯。綜上所述，公訴人所提出之證據
    ，尚未達一般人均不致有所懷疑足以確信之程度。此外，復
    查無其他積極證據足證甲○○確實有公訴人所指犯行，自應
    為甲○○無罪之諭知。
五、原判決對丁○○附表參編號1部分。及甲○○部分均諭知無
    罪，核無違誤。公訴人以丁○○、甲○○知悉高珮瑜為詐欺
    集團成員，並於高珮瑜甫遭查獲，即取走供詐騙集團使用之
    人頭帳戶等資料，認丁○○就附表壹編號1至23（即附表參
    編號1）、甲○○就附表壹編號1至32部分，均為共同正犯而
    提起上訴，核無理由，應予駁回。
據上論斷，應依刑事訴訟法第368條、第369條第1項前段、第364
條、第299條第1項前段，刑法第28條、第339條第1項、第38條第
1項第2款、第51條第5款，刑法施行法第1條之1第1項、第2項前
段，中華民國96年罪犯減刑條例第2條第1項第3款、第7條，判決
如主文。
本案經檢察官覃正祥到庭執行職務。
中    華    民    國    97    年    4    月     24    日
                  刑事第二庭審判長法  官  呂丹玉
                                  法  官  林恆吉
                                  法  官  乙麗玲
以上正本證明與原本無異。
不得上訴。
                                  書記官  廖婷璇
中    華    民    國    97    年    4     月    24    日
附錄：本案論罪科刑法條全文
刑法第339條第1項：
意圖為自己或第三人不法之所有，以詐術使人將本人或第三人之
物交付者，處 5 年以下有期徒刑、拘役或科或併科 1,000 元以
下罰金。
附表壹
┌──┬─────────┬──────┬──────┬─────────┬───────┬───┐
│編號│     詐騙方式     │  匯款日期  │ 匯款金額   │   匯入帳號       │匯入金融機構名│被害人│
│    │                  │            │（新臺幣）  │                  │稱、戶名      │      │
├──┼─────────┼──────┼──────┼─────────┼───────┼───┤
│ 1  │自稱兆豐理財公司專│95年1月10日 │402,000元   │00000000000000    │台灣中小企業銀│馬自文│
│    │員陳文傑，佯稱可作│            │            │                  │行烏日分行    │      │
│    │負債整合貸款，稱已│            │            │                  │（戶名不詳）  │      │
│    │帶貸出150萬元，依 │            │            │                  │              │      │
│    │照其指示用語音轉帳│            │            │                  │              │      │
│    │至帳戶，藉機盜領金│            │            │                  │              │      │
│    │錢。              │            │            │                  │              │      │
├──┼─────────┼──────┼──────┼─────────┼───────┼───┤
│ 2  │自稱「蔡啟明檢察官│ 95年3月8日 │300,000元   │00000000000000    │中華郵政股份有│丁天時│
│    │」，佯稱帳戶內有  │            │            │                  │限公司郵政總局│      │
│    │500萬金額來路不明 │            │            │                  │、陳嘉偉      │      │
│    │，可能是詐騙集團成│            │            │                  │              │      │
│    │員，要通緝之，需匯│            │            │                  │              │      │
│    │款，而後會將其帳戶│            │            │                  │              │      │
│    │凍結，再給其存簿及│            │            │                  │              │      │
│    │提款卡。          │            │            │                  │              │      │
├──┼─────────┼──────┼──────┼─────────┼───────┼───┤
│ 3  │佯稱要申辦貸款，需│ 95年3月23日│280,000元   │0000000000000     │台北國際商業銀│江俊慶│
│    │傳真證件及繳交代辦│            │            │                  │行中山分行、薛│      │
│    │費、信用保險費、6 │            │            │                  │振博          │      │
│    │個月循環利息費用始│            │            │                  │              │      │
│    │申辦完成。        │            │            │                  │              │      │
├──┼─────────┼──────┼──────┼─────────┼───────┼───┤
│ 4  │電聯要其電洽「調查│95年3月29日 │34,000元    │00000000000000    │中華郵政股份有│彭垂群│
│    │科」，自稱王國立書│            │            │                  │限公司中壢華勛│      │
│    │記官稱將案件呈檢察│            │            │                  │郵局、劉軒紋  │      │
│    │官，後一位自稱「洪│            │            │                  │              │      │
│    │正全檢察官」傳真  │            │            │                  │              │      │
│    │「法務部台北行政執│            │            │                  │              │      │
│    │行處凍結管制執行」│            │            │                  │              │      │
│    │命令，需匯款至指定│            │            │                  │              │      │
│    │帳戶代為保管。    │            │            │                  │              │      │
├──┼─────────┼──────┼──────┼─────────┼───────┼───┤
│ 5  │自稱泛亞融資人員施│95年3月30日 │500,000元   │0000000000000     │台北國際商業銀│林秀玲│
│    │嘉君，電詢是否要貸│            │            │                  │行士東分行、張│      │
│    │款，須分別傳真身分│            │            │                  │計榕          │      │
│    │證、駕照及台新銀行│            │            │                  │              │      │
│    │存款簿至2支電話。 │            │            │                  │              │      │
├──┼─────────┼──────┼──────┼─────────┼───────┼───┤
│ 6  │自稱泛亞融資公司業│95年4月4日  │300,000元   │000000000000      │台北富邦銀行永│陳國華│
│    │務員何志文，可借貸│            │            │                  │和分行、陳國華│      │
│    │100萬元，需傳真身 │            │            │                  │              │      │
│    │分證影本、駕照影本│            │            │                  │              │      │
│    │、扣繳憑單、在職證│            │            │                  │              │      │
│    │明等資料，要求被害│            │            │                  │              │      │
│    │人至銀行開戶，惟嗣│            │            │                  │              │      │
│    │後發現銀行存款遭轉│            │            │                  │              │      │
│    │走至新戶頭，並經提│            │            │                  │              │      │
│    │領一空。          │            │            │                  │              │      │
├──┼─────────┼──────┼──────┼─────────┼───────┼───┤
│ 7  │電詢是否要申貸，去│95年4月11日 │1,201,000 元│000000000000000   │中國信託銀行城│林仁傑│
│    │帳戶做語音開通，後│            │            │                  │中分行（戶名不│      │
│    │轉帳至另一帳戶，佯│            │            │                  │詳）          │      │
│    │稱是作對保用，後又│            │            │                  │              │      │
│    │稱錢已被凍結，恫嚇│            │            │                  │              │      │
│    │是冒貸要上法院或是│            │            │                  │              │      │
│    │再匯60萬元完成申貸│            │            │                  │              │      │
│    │手續。            │            │            │                  │              │      │
├──┼─────────┼──────┼──────┼─────────┼───────┼───┤
│ 8  │佯稱存簿必須有40萬│95年4月11日 │400,870元   │000000000000000   │國泰世華銀行  │高靜枝│
│    │財力證明才可辦理融│            │            │                  │（戶名不詳）  │      │
│    │資貸款，需語音轉帳│            │            │                  │              │      │
│    │至指定帳戶。      │            │            │                  │              │      │
├──┼─────────┼──────┼──────┼─────────┼───────┼───┤
│ 9  │自稱警政署黃建榮科│95年4月14日 │1,000,000 元│00000000000000    │中華郵政股份有│張世通│
│    │長，佯稱身分證遺失│            │            │                  │限公司三重中興│      │
│    │需到案說明，要其匯│            │            │                  │橋郵局、陳靖月│      │
│    │款100萬元至指定帳 │            │            │                  │              │      │
│    │戶。              │            │            │                  │              │      │
├──┼─────────┼──────┼──────┼─────────┼───────┼───┤
│ 10 │自稱何智文做銀行債│95年4月21日 │1,050,000 元│000000000000000000│台北富邦商業銀│丁少傑│
│    │務整合，傳真相關證│、同月24日  │            │9                 │行內湖分行（戶│      │
│    │件，一星期後稱泛亞│            │            │                  │名不詳）      │      │
│    │融資理財公司願意貸│            │            │                  │              │      │
│    │款，為要存入一筆金│            │            │                  │              │      │
│    │錢至自己帳戶並開通│            │            │                  │              │      │
│    │，後錢被轉出，嗣後│            │            │                  │              │      │
│    │再稱需再匯50萬元，│            │            │                  │              │      │
│    │貸款始會匯入，惟該│            │            │                  │              │      │
│    │款項亦遭轉走。    │            │            │                  │              │      │
├──┼─────────┼──────┼──────┼─────────┼───────┼───┤
│ 11 │自稱泛亞銀行行員辦│95年4月25日 │300,000元   │00000000000       │新竹國際商業銀│林聖文│
│    │理貸款，告知一帳號│            │            │                  │行銀神岡分行（│      │
│    │要其用語音指示開戶│            │            │                  │戶名不詳）    │      │
│    │，並依其告知之帳號│            │            │                  │              │      │
│    │指示轉帳後，存款即│            │            │                  │              │      │
│    │遭轉走。          │            │            │                  │              │      │
├──┼─────────┼──────┼──────┼─────────┼───────┼───┤
│ 12 │自稱是被害人大姊女│95年5月15日 │26,000元    │0000000000000     │台北國際商業銀│高寶蓮│
│    │兒之朋友，佯稱被害│            │            │                  │行台中分行、胡│      │
│    │人外甥女坐月子急需│            │            │                  │依潔          │      │
│    │現金，要其匯款至指│            │            │                  │              │      │
│    │定帳戶。          │            │            │                  │              │      │
├──┼─────────┼──────┼──────┼─────────┼───────┼───┤
│ 13 │佯稱朋友要借錢。  │95年5月16日 │20,000元    │000000000000      │國泰世華銀行、│黃泙慈│
│    │                  │            │            │                  │胡依潔        │      │
├──┼─────────┼──────┼──────┼─────────┼───────┼───┤
│ 14 │自稱兆豐理財公司可│95年5月23日 │500,097元   │00000000000000    │華南銀行      │鍾壹聖│
│    │辦低利貸款，但徵信│            │            │                  │（戶名不詳）  │      │
│    │帳戶內要有50萬元，│            │            │                  │              │      │
│    │嗣後被害人依其指示│            │            │                  │              │      │
│    │匯款，並以語音轉讓│            │            │                  │              │      │
│    │將存款轉走。      │            │            │                  │              │      │
├──┼─────────┼──────┼──────┼─────────┼───────┼───┤
│ 15 │自稱「32號娶你」在│95年5月30日 │18,000元    │000000000000      │台北富邦銀行  │乙東汜│
│    │網路上販售虛擬貨幣│            │            │                  │（戶名不詳）  │      │
│    │，存入貨款後卻稱無│            │            │                  │              │      │
│    │貨亦未退款。      │            │            │                  │              │      │
├──┼─────────┼──────┼──────┼─────────┼───────┼───┤
│ 16 │自稱陳文傑可辦理信│95年6月7日  │327,687元   │000000000000      │國泰世華銀行台│楊瑞松│
│    │用貸款，要求辦理語│            │            │                  │中文心分行    │      │
│    │音轉帳，十餘日後提│            │            │                  │（戶名不詳）  │      │
│    │供帳號佯稱對保之用│            │            │                  │              │      │
│    │。嗣後即將被害人帳│            │            │                  │              │      │
│    │戶這之存款，以語音│            │            │                  │              │      │
│    │轉帳方示轉走。    │            │            │                  │              │      │
├──┼─────────┼──────┼──────┼─────────┼───────┼───┤
│ 17 │自稱臺北地檢署簡香│95年6月6日  │5,240,00元  │                  │中華郵政股份有│宋珮蓮│
│    │芳書記官，佯稱與詐│            │(1)81,000元  │00000000000000    │限公司虎前郵局│      │
│    │騙集團「子隆公司」│            │(2)30,000元  │0000000000000     │、胡台宣      │      │
│    │有掛勾，要先匯款給│            │(3)195,000元 │                  │合作金庫社口分│      │
│    │他保管24小時。    │            │(4)108,000元 │                  │行、張秋偉    │      │
│    │                  │            │(5)110,000元 │                  │              │      │
│    │                  │            │            │                  │              │      │
├──┼─────────┼──────┼──────┼─────────┼───────┼───┤
│ 18 │自稱臺北地檢署蔡先│95年6月8日  │570,000元   │00000000000000    │中華郵政股份有│林輝寰│
│    │生，佯稱有洗錢嫌疑│            │            │                  │限公司彰化郵局│      │
│    │，要先匯款給他保管│            │            │                  │長春分行、乙美│      │
│    │。                │            │            │                  │豔            │      │
│    │                  │            │            │                  │              │      │
├──┼─────────┼──────┼──────┼─────────┼───────┼───┤
│ 19 │自稱戶政事務所林淑│95年6月14日 │1,090,000元 │00000000000000    │中華郵政股份有│邊秀蓉│
│    │惠小姐，佯稱身分資│            │            │                  │限公司台北青年│      │
│    │料遭冒用，要其按指│            │            │                  │郵局、吳文麗  │      │
│    │示打電話給「刑事警│            │            │                  │              │      │
│    │察局高文華警官」。│            │            │                  │              │      │
│    │該「警官」詢問其存│            │            │                  │              │      │
│    │款額後，一位自稱蔡│            │            │                  │              │      │
│    │立文檢察官傳真「法│            │            │                  │              │      │
│    │務部台北行政執行處│            │            │                  │              │      │
│    │凍結管制執行」命令│            │            │                  │              │      │
│    │，稱需匯款至指定帳│            │            │                  │              │      │
│    │戶釐清是否為詐騙所│            │            │                  │              │      │
│    │得之金錢。        │            │            │                  │              │      │
├──┼─────────┼──────┼──────┼─────────┼───────┼───┤
│ 20 │自稱戶政事務所乙小│ 95年6月16日│1,000,000元 │00000000000000    │中華郵政股份有│周世孝│
│    │姐，佯稱身分證遭冒│            │            │                  │限公司中壢郵局│      │
│    │領，而已告知警員「│            │            │                  │、陳畇憲      │      │
│    │張先生」；後「張先│            │            │                  │              │      │
│    │生」電聯佯稱該身分│            │            │                  │              │      │
│    │證已被使用至玉山銀│            │            │                  │              │      │
│    │行開戶，此案件由臺│            │            │                  │              │      │
│    │北地檢署主任檢察官│            │            │                  │              │      │
│    │「蔡立文」承辦，而│            │            │                  │              │      │
│    │後「蔡檢」即稱已撤│            │            │                  │              │      │
│    │銷通緝，惟「玉山銀│            │            │                  │              │      │
│    │行」內有一筆不明款│            │            │                  │              │      │
│    │項，需匯款100 萬元│            │            │                  │              │      │
│    │保證金，查明後即予│            │            │                  │              │      │
│    │歸還。            │            │            │                  │              │      │
├──┼─────────┼──────┼──────┼─────────┼───────┼───┤
│ 21 │自稱萬泰銀行董事會│95年6月16日 │32,800元    │00000000000       │新竹商業銀行龍│何蕙如│
│    │專員林元浩，可辦理│            │            │                  │潭分行、陳畇憲│      │
│    │多張信用卡之整合貸│            │            │                  │              │      │
│    │款，需繳納公證費用│            │            │                  │              │      │
│    │32,800元。        │            │            │                  │              │      │
├──┼─────────┼──────┼──────┼─────────┼───────┼───┤
│ 22 │自稱萬泰銀行專員林│95年6月23日 │108,600元   │00000000000000    │日盛商業銀行板│林恆暉│
│    │明成，佯稱銀行貸款│            │            │                  │橋分行、許嘉豪│      │
│    │已核撥，需繳納徵信│            │            │                  │              │      │
│    │費。後另位自稱金管│            │            │                  │              │      │
│    │中心林經理佯稱需再│            │            │                  │              │      │
│    │匯2份設定費。     │            │            │                  │              │      │
├──┼─────────┼──────┼──────┼─────────┼───────┼───┤
│ 23 │自稱借貸銀行員工可│95年6月30日 │820,172元   │00000000000000000 │台中市新光銀行│洪阿交│
│    │辦貸款，傳真資料及│            │            │                  │西屯分行、王永│      │
│    │以語音轉帳方示輸入│            │            │                  │發            │      │
│    │借貸金額至右開佯稱│            │            │                  │              │      │
│    │為被害人開設之指定│            │            │                  │              │      │
│    │帳戶二次。        │            │            │                  │              │      │
│    │                  │            │            │                  │              │      │
├──┼─────────┼──────┼──────┼─────────┼───────┼───┤
│    │自稱戶政事務所人員│95年7月3日  │110,000 元  │00000000000000    │中華郵政股份有│鄧牧民│
│ 24 │，佯稱身分證遭冒領│            │            │                  │限公司東湖郵局│      │
│    │，致銀行存款遭凍結│            │            │                  │、丁○○      │      │
│    │，需與檢察官林錦村│            │            │                  │              │      │
│    │之代理人林華村聯繫│            │            │                  │              │      │
│    │，並需為匯款。    │            │            │                  │              │      │
├──┼─────────┼──────┼──────┼─────────┼───────┼───┤
│    │自稱戶政事務所林淑│95年7月5日  │440,000元   │00000000000000    │中華郵政股份有│劉佳玟│
│ 25 │惠小姐，佯稱身分資│            │            │                  │限公司東湖郵局│      │
│    │料遭冒用，另位自稱│            │            │                  │、丁○○      │      │
│    │「警政署防偽科組長│            │            │                  │              │      │
│    │」佯稱接獲戶政事務│            │            │                  │              │      │
│    │所報案身分證件被冒│            │            │                  │              │      │
│    │用，已由檢察官偵辦│            │            │                  │              │      │
│    │，又位自稱林錦村檢│            │            │                  │              │      │
│    │察官傳真「台北地方│            │            │                  │              │      │
│    │法院行政凍結管收執│            │            │                  │              │      │
│    │行命令」，稱需匯款│            │            │                  │              │      │
│    │至指定帳戶釐清是否│            │            │                  │              │      │
│    │為詐騙集團之成員。│            │            │                  │              │      │
├──┼─────────┼──────┼──────┼─────────┼───────┼───┤
│ 26 │自稱可辦貸款，傳真│95年7月6日  │550,500元   │                  │              │      │
│    │資料並提供電話號碼│            │(1)150,500 元│0000000000000000  │(1)(2)台北國際商│何豐盛│
│    │辦理語音轉帳。    │            │(2)150,017 元│                  │業銀行襄陽分行│      │
│    │                  │            │(3)249,983 元│0000000000000000  │(3)新竹國際商業│      │
│    │                  │            │            │                  │銀行臺北分行  │      │
│    │                  │            │            │                  │（戶名均不詳）│      │
├──┼─────────┼──────┼──────┼─────────┼───────┼───┤
│ 27 │自稱戶政事務所小姐│95年7月27日 │370,000元   │00000000000000    │中華郵政股份有│黃璽燕│
│    │，佯稱身分資料遭冒│            │            │                  │限公司中和分行│      │
│    │用，另位自稱「刑事│            │            │                  │、王閔正      │      │
│    │局偵七隊高文華」佯│            │            │                  │              │      │
│    │稱接獲戶政事務所報│            │            │                  │              │      │
│    │案身分證件被冒用，│            │            │                  │              │      │
│    │已由檢察官偵辦，又│            │            │                  │              │      │
│    │位自稱蔡立文檢察官│            │            │                  │              │      │
│    │稱帳戶是人頭帳戶要│            │            │                  │              │      │
│    │凍結，要匯錢至當日│            │            │                  │              │      │
│    │值日檢察官王閔正帳│            │            │                  │              │      │
│    │戶保管。          │            │            │                  │              │      │
├──┼─────────┼──────┼──────┼─────────┼───────┼───┤
│ 28 │上網有女子主動聊天│95年7月30日 │581,835元   │                  │(1)新竹國際商業│王菘澤│
│    │問是否要援交，去提│            │(1)29,973元  │(1)00000000000     │銀行埔心分行  │      │
│    │款機前確認身分是否│            │(2)101,300元 │(2)000000000000    │(2)中國信託商業│      │
│    │情治人員，稱操作錯│            │(3)130,000元 │(3)000000000000    │銀行斗六分行  │      │
│    │誤至損失慘重，要求│            │(4)320,562元 │(4)0000000000000   │(3)遠東國際商業│      │
│    │賠償，並恐嚇要叫小│            │            │                  │銀行桃園分行  │      │
│    │弟在家裡等，致陸續│            │            │                  │(4)新竹國際商業│      │
│    │匯款到指定帳戶。  │            │            │                  │銀行          │      │
│    │                  │            │            │                  │（戶名均不詳）│      │
├──┼─────────┼──────┼──────┼─────────┼───────┼───┤
│ 29 │報紙刊登「台新銀行│95年8月2日  │187,000元   │                  │(1)合作金庫南投│陳麗華│
│    │整合金融債務」廣告│            │(1)56,000元  │(1)0000000000000   │分行、何生財  │      │
│    │，稱要索取律師費及│            │(2)56,000元  │(2)00000000000     │(2)陽信商業銀行│      │
│    │手續費等費用。    │            │(3)75,000元  │(3)00000000000000  │營業部、林心慈│      │
│    │                  │            │            │                  │(3)中華郵政股份│      │
│    │                  │            │            │                  │有限公司竹山分│      │
│    │                  │            │            │                  │行、何生財    │      │
│    │                  │            │            │                  │              │      │
├──┼─────────┼──────┼──────┼─────────┼───────┼───┤
│ 30 │自稱戶政事務所林淑│95年8 月9日 │1,000,000 元│00000000000000    │中華郵政股份有│乙成功│
│    │惠小姐，佯稱身分資│            │            │                  │限公司台北市安│      │
│    │料遭冒用，另位自稱│            │            │                  │和郵局、張琬錚│      │
│    │「警政署防偽科組長│            │            │                  │              │      │
│    │」佯稱接獲戶政事務│            │            │                  │              │      │
│    │所報案身分證件被冒│            │            │                  │              │      │
│    │用，已由檢察官偵辦│            │            │                  │              │      │
│    │，並由自稱蔡立文檢│            │            │                  │              │      │
│    │察官傳真「台北地方│            │            │                  │              │      │
│    │法院行政凍結管收執│            │            │                  │              │      │
│    │行命令」，稱需匯款│            │            │                  │              │      │
│    │至指定帳戶釐清是否│            │            │                  │              │      │
│    │為詐騙集團之成員。│            │            │                  │              │      │
├──┼─────────┼──────┼──────┼─────────┼───────┼───┤
│ 31 │傳真「法務部台北行│ 95年8月10日│320,000 元  │00000000000000    │中華郵政股份有│謝桂招│
│    │政執行處凍結管制執│            │            │                  │限公司台中健行│      │
│    │行」命令，佯稱身分│            │            │                  │路郵局、丙○○│      │
│    │證遭冒用從事洗錢工│            │            │                  │              │      │
│    │作，遭法務部限制出│            │            │                  │              │      │
│    │境，需先行轉帳存款│            │            │                  │              │      │
│    │作為查案押金，待確│            │            │                  │              │      │
│    │認無案即予歸還。  │            │            │                  │              │      │
├──┼─────────┼──────┼──────┼─────────┼───────┼───┤
│ 32 │傳真「法務部台北行│ 95年8月10日│2,000,000 元│00000000000000    │中華郵政股份有│乙    │
│    │政執行處凍結管制執│            │（嗣後遭提領│                  │限公司大里草湖│      │
│    │行」命令，佯稱遭法│            │820,000 元）│                  │郵局、黃錦川  │      │
│    │務部限制出境，需先│            │            │                  │              │      │
│    │行轉帳200 萬元作為│            │            │                  │              │      │
│    │查案押金，待確認無│            │            │                  │              │      │
│    │案即予歸還。      │            │            │                  │              │      │
└──┴─────────┴──────┴──────┴─────────┴───────┴───┘
附表貳
┌─┬──────────┬───┬──────────────┐
│編│物品名稱            │ 數量 │宣告沒收之依據              │
│號│                    │      │                            │
├─┼──────────┼───┼──────────────┤
│1 │捷誠仲介租賃契約書  │3本   │被告高佩瑜陳稱係「老大」、「│
│  │                    │      │小陳」所交付，用以與出租帳戶│
│  │                    │      │之他人簽訂租約所用，係屬被告│
│  │                    │      │或共犯所有，且供本件詐欺取財│
│  │                    │      │犯行所用之物，應予宣告沒收。│
│  │                    │      │                            │
├─┼──────────┼───┼──────────────┤
│2 │筆記簿              │1本   │被告高佩瑜自承為其所有，用以│
│  │                    │      │紀錄其提領贓款後匯款至「老大│
│  │                    │      │」或「小陳」所指定帳戶內之款│
│  │                    │      │項數額，同為本件詐欺取財犯行│
│  │                    │      │所用之物，應依法宣告沒收。  │
│  │                    │      │                            │
├─┼──────────┼───┼──────────────┤
│3 │人頭帳戶筆記本小冊  │3冊   │被告高佩瑜陳稱為其所有，用以│
│  │                    │      │紀錄人頭帳戶明細之用，為本件│
│  │                    │      │詐欺取財犯行所用之物，應予宣│
│  │                    │      │告沒收。                    │
│  │                    │      │                            │
├─┼──────────┼───┼──────────────┤
│4 │國民身分證、健保卡等│57張  │被告高佩瑜業已坦承係其或共犯│
│  │證件影本            │      │「老大」、「小陳」所有，供作│
│  │                    │      │核對人頭帳戶之存摺正本所用，│
│  │                    │      │為本件詐欺取財犯行所用之物，│
│  │                    │      │應依法宣告沒收。            │
│  │                    │      │                            │
├─┼──────────┼───┼──────────────┤
│5 │行動電話SIM卡共13片 │13片  │被告高佩瑜自承其所有，作為與│
│  │                    │      │綽號「小陳」男子聯絡領款之用│
│  │                    │      │，為本件詐欺取財犯行所用之物│
│  │                    │      │，應予宣告沒收。            │
│  │                    │      │                            │
├─┼──────────┼───┼──────────────┤
│6 │手機（品牌SHARP、   │ 4支  │同上                        │
│  │NOKIA、 NOKIA、     │      │                            │
│  │MOTMOROLA)          │      │                            │
│  │                    │      │                            │
├─┼──────────┼───┼──────────────┤
│7 │存摺                │      │被告高佩瑜自承係為其所有，為│
│  │(1)台新銀行信義分行、│(1)2本 │其提領贓款後，將贓款匯入該帳│
│  │  戶名高佩瑜、帳號  │      │戶後，供其餘集團份子提領贓款│
│  │  00000000000000    │(2)2本 │使用，係屬本件詐欺取財犯罪所│
│  │(2)中國信託商業銀行重│      │用之物，應予宣告沒收（其中有│
│  │  陽分行、戶名高佩瑜│      │效存摺各1本係高珮瑜隨身查扣 │
│  │  、帳號000000000000│      │，另截角銷毀存摺各1本為陳昱 │
│  │                    │      │燐、甲○○隨身查扣）。      │
│  │                    │      │                            │
├─┼──────────┼───┼──────────────┤
│8 │存摺（台中健行路郵局│ 1本  │係被告丙○○所有，供本件幫助│
│  │、戶名丙○○、帳號00│      │詐欺取財之用，應予沒收（高珮│
│  │000000000000）      │      │瑜隨身查扣）。              │
├─┼──────────┼───┼──────────────┤
│9 │印章（丙○○）      │ 1顆  │同上                        │
├─┼──────────┼───┼──────────────┤
│10│存摺（戶名：許瑞瑩、│ 15本 │難認已屬被告或共犯綽號「老大│
│  │吳文麗、張琬錚、孫憲│      │」、「小陳」等集團份子所有，│
│  │勇、王閔正、林君璧、│      │爰不予沒收（其中林龍池、黃錦│
│  │林佳怡、邱騰毅、劉金│      │川存摺係高佩瑜隨身查扣，其餘│
│  │枋、南麗君、張琬錚、│      │係丁○○、甲○○隨身查扣）。│
│  │林心慈、許嘉豪、林龍│      │                            │
│  │池、黃錦川）        │      │                            │
├─┼──────────┼───┼──────────────┤
│11│印章（姓名：許瑞瑩、│18枚  │同上（其中林龍池、黃錦川印章│
│  │吳文麗、張琬錚、孫憲│      │係高佩瑜隨身查扣，其餘係陳昱│
│  │勇、王閔正、林君璧、│      │燐、甲○○隨身查扣）。      │
│  │林佳怡、邱騰毅、劉金│      │                            │
│  │枋、南麗君、林梓辰、│      │                            │
│  │劉依航、劉美玉、林強│      │                            │
│  │輸、何震群、捷誠行銷│      │                            │
│  │有限公司、林龍池、黃│      │                            │
│  │瑾川）              │      │                            │
├─┼──────────┼───┼──────────────┤
│12│信用卡（陽信銀行、台│2 張  │難認已屬被告或共犯綽號「老大│
│  │北富邦銀行）        │      │」、「小陳」等集團份子所有，│
│  │                    │      │爰不予沒收。                │
├─┼──────────┼───┼──────────────┤
│13│郵政儲金金融卡      │30張  │同上（其中林龍池、黃錦川金融│
│  │                    │      │卡各1張係高珮瑜隨身查扣，其 │
│  │                    │      │餘均係丁○○、甲○○隨身查扣│
│  │                    │      │）。                        │
├─┼──────────┼───┼──────────────┤
│14│陳世儒身份證正本    │1 張  │非屬被告或共犯綽號「老大」、│
│  │                    │      │「小陳」等人所有，不予宣告沒│
│  │                    │      │收。                        │
├─┼──────────┼───┼──────────────┤
│15│本票（發票人黃貞蓉）│4紙   │高珮瑜陳稱因遭黑吃黑，故賠給│
│  │                    │      │「小陳」金額所開立之本票，故│
│  │                    │      │非供本件犯罪所用之物，不予宣│
│  │                    │      │告沒收。                    │
│  │                    │      │                            │
├─┼──────────┼───┼──────────────┤
│16│匯款單              │11張  │高珮瑜表示係其於提領贓款後，│
│  │                    │      │將款項匯入其個人戶頭之證明文│
│  │                    │      │件，是僅為其匯款之證明文件，│
│  │                    │      │非為本件供詐欺犯罪所用之物爰│
│  │                    │      │不予宣告沒收。              │
│  │                    │      │                            │
├─┼──────────┼───┼──────────────┤
│17│郵局存款明細（首次開│23張  │高珮瑜陳稱係其就人頭帳戶試卡│
│  │戶存款明細）        │      │、領錢、轉帳後所生之證明收據│
│  │                    │      │，非為詐欺取財行為所用之物，│
│  │                    │      │爰不予宣告沒收。            │
│  │                    │      │                            │
├─┼──────────┼───┼──────────────┤
│18│ATM 自動櫃員機交易明│113張 │同上                        │
│  │細表                │      │                            │
│  │                    │      │                            │
├─┼──────────┼───┼──────────────┤
│19│全國郵局電腦網路名冊│27張  │高珮瑜供承係「小陳」交予伊作│
│  │                    │      │為熟悉各地郵局位置之用，非屬│
│  │                    │      │本件詐欺取財犯行所用之物，不│
│  │                    │      │予宣告沒收。                │
├─┴──────────┴───┴──────────────┤
│以上未特別註明者，均係丁○○、甲○○隨身查扣所得。            │
└───────────────────────────────┘
附表參
┌──┬────────┬───────────┬────────┬────────┐
│編號│  事    實      │     宣告罪刑         │  減得之刑      │ 應沒收之物     │
├──┼────────┼───────────┼────────┼────────┤
│ 1  │附表壹編號1 至23│無罪。                │                │                │
│    │（犯罪時間均在95│                      │                │                │
│    │年7 月1日之前） │                      │                │                │
│    │                │                      │                │                │
├──┼────────┼───────────┼────────┼────────┤
│ 2  │附表壹編號24    │丁○○共同意圖為自己不│減為有期徒刑貳月│如附表貳編號1至7│
│    │                │法之所有，以詐術使人將│                │                │
│    │                │本人之物交付，處有期徒│                │                │
│    │                │刑肆月。              │                │                │
├──┼────────┼───────────┼────────┼────────┤
│ 3  │附表壹編號25    │丁○○共同意圖為自己不│減為有期徒刑貳月│如附表貳編號1至7│
│    │                │法之所有，以詐術使人將│                │                │
│    │                │本人之物交付，處有期徒│                │                │
│    │                │刑肆月。              │                │                │
├──┼────────┼───────────┼────────┼────────┤
│ 4  │附表壹編號26    │丁○○共同意圖為自己不│減為有期徒刑參月│如附表貳編號1至7│
│    │                │法之所有，以詐術使人將│                │                │
│    │                │本人之物交付，處有期徒│                │                │
│    │                │刑陸月。              │                │                │
├──┼────────┼───────────┼────────┼────────┤
│ 5  │附表壹編號27    │丁○○共同意圖為自己不│減為有期徒刑貳月│如附表貳編號1至7│
│    │                │法之所有，以詐術使人將│                │                │
│    │                │本人之物交付，處有期徒│                │                │
│    │                │刑肆月。              │                │                │
├──┼────────┼───────────┼────────┼────────┤
│ 6  │附表壹編號28    │丁○○共同意圖為自己不│減為有期徒刑參月│如附表貳編號1至7│
│    │                │法之所有，以詐術使人將│                │                │
│    │                │本人之物交付，處有期徒│                │                │
│    │                │刑陸月。              │                │                │
├──┼────────┼───────────┼────────┼────────┤
│ 7  │附表壹編號29    │丁○○共同意圖為自己不│減為有期徒刑貳月│如附表貳編號1至7│
│    │                │法之所有，以詐術使人將│                │                │
│    │                │本人之物交付，處有期徒│                │                │
│    │                │刑肆月。              │                │                │
├──┼────────┼───────────┼────────┼────────┤
│ 8  │附表壹編號30    │丁○○共同意圖為自己不│減為有期徒刑參月│如附表貳編號1至7│
│    │                │法之所有，以詐術使人將│                │                │
│    │                │本人之物交付，處有期徒│                │                │
│    │                │刑陸月。              │                │                │
├──┼────────┼───────────┼────────┼────────┤
│ 9  │附表壹編號31    │丁○○共同意圖為自己不│減為有期徒刑貳月│如附表貳編號1至7│
│    │                │法之所有，以詐術使人將│                │                │
│    │                │本人之物交付，處有期徒│                │                │
│    │                │刑肆月。              │                │                │
├──┼────────┼───────────┼────────┼────────┤
│ 10 │附表壹編號32    │丁○○共同意圖為自己不│減為有期徒刑參月│如附表貳編號1至7│
│    │                │法之所有，以詐術使人將│                │                │
│    │                │本人之物交付，處有期徒│                │                │
│    │                │刑陸月。              │                │                │
├──┴────────┴───────────┴────────┴────────┤
│應執行刑：有期徒刑壹年陸月。扣案如附表貳編號1至7等物均沒收之。                    │
└─────────────────────────────────────────┘


司法院資訊處製作；財團法人民間司法改革基金會備份。
